臺灣臺中地方法院刑事判決　　　　　　　96年度易字第4570號
公　訴　人　臺灣臺中地方法院檢察署檢察官
被　　　告　甲○○
上列被告因妨害名譽案件，經檢察官提起公訴（96年度偵字第
19272號），本院判決如下：
    主    文
甲○○公然侮辱人，處拘役參拾日，如易科罰金，以新台幣壹仟
元折算壹日。又公然侮辱人，處拘役貳拾日，如易科罰金，以新
台幣壹仟元折算壹日。應執行拘役肆拾日，如易科罰金，以新台
幣壹仟元折算壹日。
    犯罪事實
一、甲○○係中國國民黨臺中市北區民眾服務社理事，於民國96
    年6月1日晚間7時至9時許，多次在中國國民黨全民議會論壇
    區網頁上（網址：http://www.kmt.org.tw/forum），以「
    Anti-Bolshevik」帳號發表致共諜乙○○內容影射乙○○本
    人，且含有「真是厚顏無恥的中共下賤走狗」、「你這隻中
    共國安畜牲自己說的」、「你這隻畜牲該當何罪」、「畜牲
    的本性是不會改變的... 一個自私自利出賣同志出賣社團情
    報的狗雜碎，臉皮厚的像鱷魚」、「你們父母親怎麼會生出
    這種寡廉鮮恥的無恥之徒」等侮辱用語之文章4篇；復於翌
    日（2日）中午12時許，以「An ti-B olshevik」帳號，再
    次發表內容影射乙○○本人，且含有「這些話是這隻中共國
    安畜牲自己說的」等辱罵用語之文章1篇，均足以貶損乙○
    ○之個人名譽。
二、案經乙○○訴請臺灣臺中地方法院檢察署檢察官偵查起訴。
    理    由
一、訊據被告甲○○就前揭時日曾在上開網路論壇發表前揭文章
    共5篇等情坦承不諱，辯稱：伊因為告訴人乙○○多次在國
    民黨的論壇中發表文章，說要動員包圍總統府及國安局及民
    進黨的黨部，及台灣民主基金會，然後要求、鼓吹台灣同胞
    及國民黨的黨員去刺殺陳水扁總統，因為伊認為告訴人發表
    的文章是違法，且是妨害國民黨的名譽，所以我才發表這樣
    的文章反制告訴人的行為，伊無故意妨害其名譽云云。惟查
    ：前揭犯罪事實，業據告訴人於偵查中指訴明確，且有上開
    網路文章共5篇在卷可參，且上開留言內容之部分遣詞用字
    如「真是厚顏無恥的中共下賤走狗」、「你這隻中共國安畜
    牲自己說的」、「你這隻畜牲該當何罪」、「畜牲的本性是
    不會改變的... 一個自私自利出賣同志出賣社團情報的狗雜
    碎，臉皮厚的像鱷魚」、「你們父母親怎麼會生出這種寡廉
    鮮恥的無恥之徒」、「這些話是這隻中共國安畜牲自己說的
    」等語，客觀上確實均足以貶損告訴人之名譽至為明確，是
    被告辯稱未有犯意云云，顯不足採。再者，若被告認告訴人
    上開言論有所不當，或甚至涉及煽惑他人犯罪，理應循正當
    途徑解決（如於上開網頁上以客觀中肯之言詞要求告訴人澄
    清或說明，或依法提起告發等）為之，然被告捨此不為，逕
    以發表上開文章攻訐告訴人，顯已逾憲法保障人民言論自由
    之範疇，自難因其動機良善，而完全解免其刑事罪責。檢察
    官即公訴人認被告涉有公然侮辱人之犯行，本院審理結果，
    於法尚無不合，從而本件事證明確，被告犯行，堪予認定。
二、核被告甲○○所為，係犯刑法第309條第1項之公然侮辱罪。
    又被告先後兩次犯行，犯意各別，行為互異，顯係分別起意
    為之，依刑法第50條規定分論併罰。爰審酌被告之犯罪動機
    、目的、手段、所生危害及犯後態度等一切情狀，分別量處
    如主文所示之刑，並諭知易科罰金之折算標準，並定其應執
    行刑及諭知易科罰金之折算標準。
據上論斷，應依刑事訴訟法第299條第1項前段，刑法第309條第1
項、第41條第1項前段、第51條第6款，刑法施行法第1條之1，判
決如主文。
本案經檢察官顏淑惠到庭執行職務。
中　　華　　民　　國　　96　　年　　10　 　月　　4　　日
                  刑事第七庭    法  官  郭德進
上正本證明與原本無異。
如不服本判決，應於收送達後10日內向本院提出上訴書狀（應敘
述具體理由並附繕本）。
上訴書狀如未敘述理由，應於上訴期間屆滿後20日內補提理由書
於本院。
中　　華　　民　　國　　96　　年　　10　 　月　　4　　日
                                書記官  陳惠玲
                                                       B
附錄論罪科刑法條：
中華民國刑法第309條第1項：（公然侮辱罪）
公然侮辱人者，處拘役或3百元以下罰金。
